【裁判字號】    97,易,2824
【裁判日期】    971219
【裁判案由】    毀損
【裁判全文】
臺灣臺中地方法院刑事判決              97年度易字第2824號
公  訴  人  臺灣臺中地方法院檢察署檢察官
被      告  甲○○
上列被告因毀損案件，經檢察官提起公訴（97年度偵字第1910號）
，本院判決如下：
    主    文
甲○○共同犯毀損他人物品罪，處拘役參拾日，如易科罰金，以
新臺幣壹仟元折算壹日。
    犯罪事實及理由
一、甲○○於民國96年12月29日凌晨1 時許，與真實姓名、年籍
    均不詳之成年男子共約7、8人，共同基於毀損他人物品之犯
    意聯絡，前往設於臺中市○○區○○路3段120號老虎城地下
    1樓威文國際有限公司經營之黑寶石PUB，由其中數人徒手拿
    取該公司所有之紅絨柱及該公司持有管理之垃圾筒，朝店門
    口丟擲砸店，造成2、3支紅絨柱彎曲變形，及2、3個垃圾筒
    凹損變形，足以生損害於威文國際有限公司。
二、被告甲○○經合法傳喚未到庭，其於警、偵訊時矢口否認有
    何毀損犯行，辯稱：伊是去老虎城玩，即無故被打云云。惟
    查，上開犯罪事實業據案發當天於黑寶石PUB 服務之人員即
    證人何保霖、王天佑、劉冠妤於偵訊時結證明確（上開證人
    之證言係被告以外之人於偵查中向檢察官所為之陳述，並無
    顯不可信之情況，且經具結程序，用以擔保其證言之真實性
    ，依刑事訴訟法第159條之1第2 項之規定，得為證據），復
    有紅絨柱彎曲變形及垃圾筒凹損變形之照片在卷可稽，本件
    事證明確，被告犯行堪以認定。
三、核被告所為，係犯刑法第354 條之毀損他人物品罪。被告與
    不詳姓名年籍之數名成年人，彼此有犯意之聯絡及行為之分
    擔，為共同正犯。爰審酌被告夥同多人至上開PUB ，不分青
    紅皂白即持PUB 店前放置之紅絨柱、垃圾桶等物砸店鬧事之
    犯罪手段及犯罪所生之危害，暨被告犯後否認犯行等一切情
    狀，量處如主文所示之刑，並諭知易科罰金之折算標準。
四、被告經合法傳喚，無正當理由不到庭，本院判處被告拘役，
    自得不待被告陳述逕行判決，附此敘明。
據上論斷，應依刑事訴訟法第299條第1項前段、第306 條，刑法
第28條、第354條、第41條第1項前段，刑法施行法第1條之1，判
決如主文。
本案經檢察官李善植到庭執行職務
中    華    民    國    97    年    12    月    19    日
                  刑事第八庭  法  官  林慧英
以上正本證明與原本無異。
如不服本判決應於收受判決後10日內向本院提出上訴書狀，並應
敘述具體理由；其未敘述上訴理由者，應於上訴期間屆滿後20日
內向本院補提理由書（均須按他造當事人之人數附繕本）「切勿
逕送上級法院」。
                              書記官  廖碩薇
中    華    民    國    97    年    12    月    19    日
附錄論罪科刑法條
刑法第354條
毀棄、損壞前2 條以外之他人之物或致令不堪用，足以生損害於
公眾或他人者，處2年以下有期徒刑、拘役或5百元以下罰金。


司法院資訊處製作；財團法人民間司法改革基金會備份。
